臺灣高等法院臺中分院刑事裁定　　　　 94年度交抗字第345號
抗　告　人　甲○○
即受處分人
上列抗告人因聲明異議案件，不服臺灣台中地方法院中華民國94
年5月31日裁定（94年度交聲字第224號）提起抗告，本院裁定如
下：
    主      文
抗告駁回。
    理      由
一、按汽車所有人、駕駛人違反道路交通管理，經主管機關裁決
    後逾十五日未向管轄地方法院聲明異議，或其聲明異議經法
    院裁定確定，而不依裁決或裁定繳納罰鍰者，按其罰鍰數額
    ，易處吊扣汽車牌照或駕駛執照一個月至三個月；不依期限
    繳送汽車牌照或駕駛執照者，吊銷其汽車牌照或駕駛執照。
    又汽車駕駛人，有使用註銷之駕駛執照駕駛小型車者，處新
    台幣六千元以上一萬二千元以下罰鍰，並當場禁止其駕駛及
    扣留其車輛牌照。另汽車有各項異動，不依規定申報登記者
    ，處汽車所有人新臺幣九百元以上一千八百元以下罰鍰，道
    路交通管理處罰條例第六十五條第一項第三款、第二十一條
    第一項第六款及第十六條第一項第一款分別定有明文。原裁
    定以抗告人即受處分人（下稱受處分人）甲○○駕駛車號Ｙ
    ２─３０２０號自小客車，於民國（下同）八十九年十二月
    二十一日二十一時二十五分許，行經國道一號公路２８０公
    里北向處，因「駕照逾期（８８. ６. ７）」違規，為內政
    部國道公路警察局第四警察隊掣開公警局交字第Ｚ0000
    0000號舉發違反道路交通管理事件通知單舉發並代保管
    逾期之駕照乙枚，受處分人未依該舉發通知單所載之應到案
    日期前到案，原處分機關（原裁定誤為原舉發機關）遂製發
    中監違字第裁６０─Ｚ00000000號裁決書以受處分
    人因「持註銷之駕駛執照駕車」違規並逾期到案，裁處最高
    罰鍰新台幣一萬二千元等事實，為受處分人所不否認。雖受
    處分人辯稱：因駕照遭註銷當時伊並未住在「十甲東路」，
    所以沒有收到台中區監理所註銷其駕駛執照之處分通知，故
    不知駕照遭註銷云云。惟依道路交通管理處罰條例第十六條
    規定，汽車有任何異動，應依規定申報登記，道路交通安全
    規則定有明文，足見汽車所有人之地址如有變更，該所有人
    有向公路監理機關登記之義務。經查受處分人之駕駛執照因
    中監稽違車易字第６０－９０４４５０９２號裁決書，依受
    處分人當時之戶籍登記地址即「台中市東區十甲東巷二四弄
    七號四樓之一」經多次合法送達，受處分人仍未到案，此有
    公警局交字第Ｚ00000000號舉發違反道路交通管理
    事件通知單、中監稽違車易00－00000000－0號
    易處處分書、中監稽違車二字第６０－９０４４５０９２－
    ２號易處處分書、公路局台中區監理所處罰違反道路交通管
    理事件註銷駕駛執照處分通知書８７－０３２１字號、中華
    民國郵政大宗掛號函件收據回執四份及台中市西屯區戶政事
    務所九十四年五月十二日中市西屯戶字第０９４０００２９
    １０號函等在卷可稽，是原處分機關先前所為註銷受處分人
    駕駛執照處分之通知已合法送達予受處分人無誤。從而，受
    處分人既有持註銷之駕駛執照駕車違規之事實，原處分機關
    在受處分人逾期到案之情況下，依法裁處罰鍰新台幣一萬二
    千元，於法並無不合，爰認受處分人之聲明異議並無理由，
    而予以裁定駁回，經核於法並無違誤。
二、受處分人抗告意旨略以：其本人並未收到上開公路局台中區
    監理所處罰違反道路交通管理事件註銷駕駛執照之８７－０
    ３２１號處分通知書，該處分通知書係由大樓管理員簽收，
    因而被註銷駕照，其本人之權益受到損害，雖然其本人因住
    址變更，而未向台中監理所申報登記是有不對，然而有錯就
    要罰是應該的，可是吊銷駕照是個人權益之事情，也應該在
    其本人未交回駕照時再一次通知其本人，其本人也就不會拿
    過期之駕照開車而受罰，是台中監理所應再一次通知其本人
    云云。
三、經查受處分人係於八十六年十月二十六日六時三十分許，在
    國道360公里南下處，因超速行駛（限速90公里，時速106公
    里，超速16公里），經內政部國道公路警察局第五警察隊掣
    開公警局交字第90445092號舉發違反道路交通管理事件通知
    單舉發後，由公路局台中監理所裁決罰緩，受處分人逾期未
    繳，該監理所乃依道路交通管理處罰條例第六十五條第一項
    第三款之規定易處吊扣駕駛執照三個月，嗣易處處分已逾限
    ，受處分人仍未繳送駕駛執照，該監理所遂依同條款（道路
    交通管理處罰條例第六十五條第一項第三款）之規定，易處
    吊銷駕駛執照，並自八十七年四月二十二日起逕行吊銷之，
    有內政部國道公路警察局第五警察隊掣開公警局交字第9044
    5092號舉發違反道路交通管理事件通知單影本一份及公路局
    台中監理所處理違反道路交通管理事件易處處分書影本二份
    、公路局台中監理所處理違反道路交通管理事件註銷駕駛執
    照處分通知書影本一份等在卷可稽。又上開易處處分書及註
    銷駕駛執照處分通知書均已送達至「台中市東區十甲東巷二
    四弄七號四樓之一」，由干城香榭管理委員會管理員代收，
    有中華民國郵政掛號郵件收件回執四張附卷足憑。而當時（
    即八十六年十一月三日起至八十七年四月二十三日止）受處
    分人係設籍在「台中市東區十甲東巷二四弄七號四樓之一」
    ，亦有台中市西屯區戶政事務所九十四年五月十二日中市西
    屯戶字第０９４０００２９１０號函一份在卷可按。另依行
    政程序法第七十三條第一項規定：「於應送達處所不獲會晤
    應受送達人時，得將文書付與有辨別事理能力之同居人、受
    雇人或應送達處所之接收郵件人員」，是上開易處處分書及
    註銷駕駛執照處分通知書依受處分人之戶籍地送達至「台中
    市東區十甲東巷二四弄七號四樓之一」，由干城香榭管理委
    員會管理員代收，於法並無不合。詎受處分人於遭註銷駕駛
    執照後，復於八十九年十二月二十一日二十一時二十五分許
    ，駕駛車號Ｙ２─３０２０號自小客車，行經國道一號公路
    ２８０公里北向處，因「駕照逾期（８８. ６. ７）」，為
    內政部國道公路警察局第四警察隊查獲並掣開公警局交字第
     Ｚ00000000號舉發違反道路交通管理事件通知單
    舉發並代保管逾期之駕照乙枚，受處分人未依該舉發通知單
    所載之應到案日期前到案，公路局台中監理所乃製發中監違
    字第裁６０─Ｚ00000000號裁決書以受處分人因「
    持註銷之駕駛執照駕車」違規並逾期到案，裁處最高罰鍰新
    台幣一萬二千元，亦無不當。受處分人徒憑己見，執「上開
    易處處分書及註銷駕駛執照處分通知書之送達不合法」及「
    吊銷駕照是個人權益之事情，應該在其本人未交回駕照時再
    一次通知其本人」等由，任意指摘原裁定不當，並無理由，
    應予駁回。
四、據上論斷，應依道路交通案件處理辦法第二十六條、刑事訴
    訟法第四百十二條，裁定如主文。
中　　華　　民　　國　　94　　年　　6 　　月　　28　　日
                  刑事第八庭  審判長法　官　羅　得　村
                                    法　官　陳　毓　秀
                                    法　官　劉　榮　服
上列正本證明與原本無異。
不得再抗告。
                               　   書記官　周　巧　屏
中　　華　　民　　國　　94　　年　　6 　　月　　29　　日
                                                      Ｉ
